【裁判字號】    95,訴,3087
【裁判日期】    950929
【裁判案由】    清償借款
【裁判全文】
臺灣高雄地方法院民事判決              95年度訴字第3087號
原      告  高雄市政府
法定代理人  乙○○
訴訟代理人  陳惠坤
被      告  甲○○○
上列當事人間請求清償借款事件，經本院於民國95年9月20日言
詞辯論終結，判決如下：
    主      文
被告應給付原告新台幣貳佰肆拾柒萬元及自民國九十二年三月二
日起至清償日止，其中之新台幣貳佰貳拾萬元按週年利率百分之
二點三一、其中之新台幣貳拾萬元按週年利率百分之三點六三五
計算之利息，並均自民國九十二年四月三日起至清償日止各按上
開利率百分之五十計算之違約金。
訴訟費用由被告負擔。
    事實及理由
一、本件原告起訴主張被告於民國88年4 月2 日與伊簽訂國民住
    宅貸款契約而向伊借款新台幣（下同）2,470,000 元（包括
    國民住宅基金提供部分之貸款2,200,000 元，銀行資金提供
    部分之貸款270,000 元），該項借款之期限30年，自借款日
    起至118 年4 月2 日止，約定利息為國民住宅基金提供部分
    之貸款利率為年息5.075%，並自貸款簽約日起每屆滿1 年按
    當時政府核定之國民住宅貸款優惠利率調整一次，惟最高不
    得超過年息9 厘，銀行資金提供部分之貸款利率為年息8.07
    5%，並自貸款簽約日起每屆滿1 年按當時政府洽承辦國民住
    宅貸款業務銀行提供本貸款之利率標準調整一次，其第1 年
    至第5 年按月付息不還本，自第6 年起分25年按月均等償還
    本息，另定借用人不依期償還者即喪失期限利益而視為全部
    到期，且應就逾期欠款本息部分按日加收原貸款利率50% 之
    違約金。詎被告就上開借款僅繳納至第47期應付利息即未按
    期給付，按約即均視為全部到期而應即將積欠之本金及其利
    息、違約金一次清償，為此乃依消費借貸之法律關係提起本
    訴，請求判令被告應給付如主文第1 項所示之金額及其利息
    、違約金。
二、被告對於原告主張之事實並不為爭執，惟以現無力償還等語
    為辯。
三、按借用人應於約定期限內，返還與借用物種類、品質、數量
    相同之物，而遲延之債務，以支付金錢為標的者，債權人得
    請求依法定利率計算之遲延利息，但約定利率較高，仍從其
    約定利率，另當事人得約定債務人不履行債務時，應支付違
    約金，民法第478 條前段、第233 條第1 項、第250 條第 1
    項分別定有明文。本件原告主張被告於上開時日向伊借取前
    開金額而承購國宅，嗣因遲未繳付利息而視為全部到期，計
    尚欠有如主文第1 項所示之金額及其利息、違約金之事實，
    業據其提出與所述相符之國民住宅貸款契約、放款客戶授信
    明細查詢單、放款單筆貸放攤還及收息記錄查詢單、國民住
    宅貸款國民住宅基金及銀行提供部分利率一覽表等件為證，
    被告於此亦不爭執，自應認原告之主張為真實。從而，本件
    原告依消費借貸之法律關係據以提起本訴，請求判令被告應
    給付如主文第1 項所示之金額及其利息、違約金，依法即無
    不合，自應予以准許。
四、據上論結，本件原告之訴為有理由，合依民事訴訟法第78條
    ，判決如主文。
中    華    民    國    95    年    9     月    29    日
                        民事第四庭法  官  黃宏欽
正本係照原本作成。
如不服本判決，應於送達後20日內，向本院提出上訴狀並表明上
訴理由，如於本判決送達前提起上訴者，應於判決送達後10日內
補提上訴理由書（須附繕本）。
中    華    民    國    95    年    9     月    29    日
                                  書記官  余幼芳


司法院資訊處製作；財團法人民間司法改革基金會備份。
